【裁判字號】    98,易,1243
【裁判日期】    980605
【裁判案由】    恐嚇
【裁判全文】
臺灣臺中地方法院刑事判決  98年度易字第1243號
公  訴  人  臺灣臺中地方法院檢察署檢察官
被      告  戊○○
上列被告因恐嚇案件，經檢察官提起公訴（98年度偵字第3558號
），被告於本院受命法官行準備程序時，對於犯罪事實為有罪之
陳述，經本院合議庭裁定由受命法官獨任適用簡式審判程序，判
決如下：
    主    文
戊○○共同犯恐嚇取財罪，處有期徒刑陸月，如易科罰金，以新
臺幣壹仟元折算壹日。
    犯罪事實及理由
一、本案認定之犯罪事實如下：
  (一)戊○○（綽號「阿呆」）與丁○○（綽號「阿德」，應由檢
    察官另行偵辦）及另一名姓名年籍不詳之成年男子，共同基
    於意圖為自已不法所有之犯意聯絡，由丁○○提議，三人於
    民國九十七年十月二十七日下午二時四十分許，由丁○○駕
    駛車輛，搭載戊○○與另一人前往臺中縣太平市○○路○段
    六三號「川日網路拍賣部」，並推由戊○○單獨下車進入「
    川日網路拍賣部」內。戊○○進入店內後，即先要求當時在
    店內之甲○○至店外，並表示要處理甲○○積欠其前女友之
    債務問題，當時亦在店內之丙○○見雙方在店門口爭執，便
    走出店門，戊○○便以：「如不解決該筆債務，就會時常來
    破壞店裡的物品跟潑漆，讓你們二人無法繼續生意」等言語
    ，恐嚇丙○○、甲○○，以及作勢要毆打甲○○之恐嚇行為
    ，致二人均心生畏懼，雙方經商議後，戊○○才同意以新臺
    幣（下同）六萬元解決；丙○○二人遂前往銀行提領並交付
    六萬元予戊○○，戊○○即將款項帶回交付給停留在現場附
    近車內之丁○○。嗣經甲○○向其前女友即戴珮帆求證並無
    此事後，與丙○○一同報警，並由戊○○所留之手機號碼即
    0000000000號，循線查獲。
  (二)案經丙○○、甲○○訴由臺中縣警察局太平分局報告臺灣臺
    中地方法院檢察署檢察官偵查起訴。
二、認定本案犯罪事實所依憑之證據名稱：
  (一)被告戊○○於本院審理時之自白。
  (二)證人即被害人丙○○、甲○○於警詢及偵查中之證述；證人
    戴珮帆於警詢及偵查中之證述。
  (三)通聯調閱查詢單。
  (四)臺灣高等法院被告全國前案紀錄表（被告素行之認定）。
三、核被告戊○○所為，係犯刑法第三百四十六條第一項之恐嚇
    取財罪。被告戊○○與丁○○及另一名姓名年籍不詳之成年
    男子間，有犯意聯絡及行為分擔，均為正犯。被告以一恐嚇
    取財行為，同時向被害人丙○○、甲○○二人恐嚇取財，為
    想像競合犯，應從一重處斷。
四、適用之法條：刑事訴訟法第二百七十三條之一第一項、第二
    百九十九條第一項前段、第三百十條之二、第四百五十四條
    第一項，刑法第二十八條、第三百四十六條第一項、第五十
    五條、第四十一條第一項前段，刑法施行法第一條之一第一
    項、第二項前段。
本案經檢察官乙○○到庭執行職務。
中    華    民    國    98    年    6     月    5     日
              刑事第十七庭  法  官  張清洲
以上正本證明與原本無異。
如不服本判決，應於收送達後十日內向本院提出上訴書狀（應敘
述具體理由並附繕本），上訴於臺灣高等法院臺中分院。
上訴書狀如未敘述理由，應於上訴期間屆滿後二十日內補提理由
書於本院。
                            書記官  詹東益
中    華    民    國    98    年    6     月    5     日
附錄論罪科刑法條
中華民國刑法第346條
（單純恐嚇罪）
意圖為自己或第三人不法之所有，以恐嚇使人將本人或第三人之
物交付者，處6月以上5年以下有期徒刑，得併科1千元以下罰金
。
以前項方法得財產上不法之利益，或使第三人得之者，亦同。
前二項之未遂犯罰之。


司法院資訊處製作；財團法人民間司法改革基金會備份。
